臺灣南投地方法院民事判決
                                      110年度訴字第215號
原      告  林吉呈  
被      告  楊永堉  


上列被告因詐欺案件（本院110 年度審易字第33號），經原告提
起刑事附帶民事訴訟請求損害賠償，由本院刑事庭以110 年度審
附民字第15號裁定移送前來，本院於民國110年7月28日言詞辯論
終結，判決如下：
    主      文
被告應給付原告新臺幣壹佰貳拾壹萬壹仟伍佰元及自民國一百一
十年七月二十四日起至清償日止，按週年利率百分之五計算之利
息。
本判決第一項於原告以新臺幣肆拾萬參仟玖佰元供擔保後，得假
執行；但被告如以新臺幣壹佰貳拾壹萬壹仟伍佰元為原告預供擔
保後，得免為假執行。
    事實及理由
壹、程序部分：
一、按訴狀送達後，原告不得將原訴變更或追加他訴。但擴張或
    減縮應受判決事項之聲明者，不在此限，民事訴訟法第255
    條第1項第3款定有明文。經查：原告於民國110年3月23日、
    本院刑事庭110 年度審易字第33號詐欺案件準備程序時，當
    庭以言詞提起刑事附帶民事求償，聲明請求金額為新臺幣（
    下同）1,211,500元【見本院刑事庭110年度審附民字第15號
    卷（下稱附民卷）第6頁】。嗣於本院通知後，原告於110 
    年7月19日提出民事準備㈠狀聲明為：被告應給付原告1,211,
    500 元及自附帶民事起訴狀送達翌日起至清償日止，按週年
    利率5％ 計算之利息；原告願供擔保請准宣告假執行（見本
    院卷第39頁）；嗣110年7月28日於本院言詞辯論期日變更聲
    明為：被告應給付原告1,211,500 元及自民事準備㈠狀送達
    翌日起至清償日止，按週年利率5％ 計算之利息；原告願供
    擔保請准宣告假執行（見本院卷第93頁至第94頁）。經核原
    告所為訴之減縮，核與上開規定相符，應予准許。
二、被告經合法通知，未於言詞辯論期日到場，核無民事訴訟法
    第386 條所列各款情形，爰依原告之聲請，由其一造辯論而
    為判決。
貳、實體部分：
一、原告主張略以：被告為祖赫法商管理顧問有限公司（業於10
    9 年7月1日經核准解散，下稱祖赫公司）之負責人，其分別
    於108年3月5日上午9時許、108年6月10日上午9時許、108年
    7月8日上午11時許、109年2月13日上午11時許，均以撥打電
    話及透過通訊軟體LINE傳送訊息之方式，向原告稱係執行臺
    灣新竹地方法院（下稱新竹地院）107年度司票字第738號民
    事裁定，需繳納規費或假扣押押金，致原告分別於108年3月
    6日上午9時10分許匯款360,000 元至祖赫公司之永豐商業銀
    行帳號000000000000號帳戶（下稱永豐銀行帳戶）、於108
    年6月11日下午12時29分許匯款239,500元至祖赫公司之第一
    商業銀行帳號00000000000 號帳戶（下稱第一銀行帳戶）、
    於108年7月9日上午2時2分許匯款360,000元至永豐銀行帳戶
    、於109年2 月14日上午11時59分許匯款252,000元至永豐銀
    行帳戶，而致原告受有1,211,500元之損害，爰依民法第184
    條第1 項前段規定訴請被告賠償其損害等語。並聲明：如主
    文第1項、第2項所示。
二、被告未於言詞辯論期日到場，但提出書狀陳述以：被告現因
    罹患甲狀腺亢進治療中，無法於本院言詞辯論期日到場，請
    求由原告聲請一造辯論判決等語。
三、本院之判斷：
  ㈠按因故意或過失，不法侵害他人之權利者，負損害賠償責任
    ，民法第184條第1項定有明文。經查：原告主張被告基於詐
    欺意圖，分別於108年3月5日上午9時許、同年6月10日上午9
    時許、同年7月8日上午11時許、109年2月13日上午11時許，
    以撥打電話、通訊軟體LINE傳送訊息等方式，向原告詐稱為
    執行新竹地院107年度司票字第738號民事裁定需繳納規費或
    假扣押押金等等，致原告陷於錯誤，而分別於108年3 月6日
    上午9時10分、同年6月11日下午12時29分許、同年7月9日上
    午2時2分許、109年2月14日上午11時59分許，先後匯款不等
    之金額至被告指定之永豐銀行帳戶、第一銀行帳戶內，致原
    告受有1,211,500 元之財產損失，被告亦因上開行為經本院
    刑事庭以110年度審易字第33 號判決有罪等節，業經本院調
    取本院刑事庭110 年度審易字第33號卷查閱屬實；而被告就
    原告之前開主張，於相當時期經合法通知，而於言詞辯論期
    日不到場，僅以書狀表明願依原告之聲請由本院為一造辯論
    判決，且無於書狀就上開事實為爭執。是原告主張前開事實
    ，應堪認屬實。則被告為詐騙原告之行為人，其對原告為上
    開侵權行為，經本院認定如上，原告主張被告對其所受財產
    損害，應依民法第184條第1項前段規定負損害賠償責任，即
    屬有據。
  ㈡再按給付無確定期限者，債務人於債權人得請求給付時，經
    其催告而未為給付，自受催告時起，負遲延責任。其經債權
    人起訴而送達訴狀，與催告有同一之效力，民法第229條第2
    項定有明文。又遲延之債務，以支付金錢為標的者，債權人
    得請求依法定利率計算之遲延利息；應付利息之債務，其利
    率未經約定，亦無法律可據者，週年利率為5％，民法第233
    條第1項前段、第203條分別有明文。則原告對被告之侵權行
    為損害賠償債權，屬無確定期限之給付，原告之民事準備㈠
    狀已於110年7月23日送達被告（見本院卷第71頁），而生催
    告給付之效力，被告迄今均無給付，自應依上開規定負遲延
    責任。從而，原告併請求自民事準備㈠狀送達翌日即110年7
    月24日起至清償日止，按週年利率5％ 計算之利息，亦屬有
    據。
四、綜上所述，原告依侵權行為之法律關係，請求被告給付1,21
    1,500元，及自110年7月24日起至清償日止，按週年利率5％
    計算之利息，為有理由，應予准許。又原告陳明願供擔保，
    聲請宣告假執行，與民事訴訟法第390條第2項之規定並無不
    合，茲酌定相當擔保金額宣告之，併依職權酌定被告如以相
    當擔保金為原告預供擔保亦得免為假執行。
五、本件事證已臻明確，兩造其餘攻擊防禦及證據調查，均與本
    案之判斷不生影響，爰毋庸一一審酌論列，併此敘明。
六、本件原告係提起刑事附帶民事訴訟，經本院刑事庭依刑事訴
    訟法第504條第1項規定移送前來，依同條第2 項規定，免納
    裁判費用，且在本院民事庭審理期間，並未產生其他訴訟費
    用，故不生訴訟費用負擔之問題，併予敘明。
中　　華　　民　　國　　110 　年　　8 　　月　　11　　日
                          民事第二庭  法  官  劉玉媛
以上正本係照原本作成。
如對本判決上訴，須於判決送達後20日內向本院提出上訴狀。
如委任律師提起上訴者，應一併繳納上訴審裁判費。
中　　華　　民　　國　　110 　年　　8 　　月　　11　　日
                                      書記官  潘湘惠